【裁判字號】    98,抗,1197
【裁判日期】    980917
【裁判案由】    停止執行
【裁判全文】
臺灣高等法院民事裁定                  98年度抗字第1197號
抗  告  人  甲○○
上列抗告人與相對人台灣中小企業銀行股份有限公司間聲請停止
執行事件，對於中華民國98年6月25日臺灣士林地方法院98年度
聲字第721號裁定，提起抗告，本院裁定如下：
    主  文
抗告駁回。
抗告費用新台幣一千元由抗告人負擔。
    理  由
一、抗告人於原法院聲請及本院抗告意旨略以：相對人執原法院
    90年2月15日士院仁執字第4716號（下稱第4716號）債權憑
    證為執行名義，向原法院聲請對伊之財產為強制執行，並經
    原法院97年度執字第45337號（下稱第45337號）受理在案，
    然伊對上開執行名義已提起債務人異議之訴（原法院98年度
    補字第298號，下稱第298號），為避免伊之財產遭拍賣後，
    即難以回復原狀，爰聲請於前開訴訟判決確定前停止強制執
    行程序，詎原法院竟裁定命伊應供擔新台幣（下同）20萬元
    為擔保金後，始得停止執行。然相對人所執有原法院第4716
    號債權憑證，內容記載依原法院87年度訴字第767號確定判
    決為執行名義，惟原法院前揭案號之被告並非伊之被繼承人
    李春榮，足見顯有錯誤，且伊因前次相對人聲請強制執行，
    已依原法院97年度聲字第1402號裁定提存19萬8,762元（97
    年度存字第2215號），雖伊撤回起訴，但該筆擔保金卻遭相
    對人扣押，伊無法取回，原法院不應再命伊供擔保20萬元，
    爰聲明廢棄原裁定。
二、原裁定意旨略以：抗告人對前揭第45337號強制執行事件，
    已提起債務人異議之訴，業經調取前揭第45337號執行卷及
    第298號債務人異議之訴卷查明屬實，核與強制執行法第18
    條第2項規定相符，而酌定抗告人以20萬元供擔保後，該執
    行事件於前揭債務人異議之訴事件判決確定、和解或撤回前
    ，應暫予停止執行。
三、按有回復原狀之聲請，或提起再審或異議之訴，或對於和解
    為繼續審判之請求，或提起宣告調解無效之訴、撤銷調解之
    訴，或對於第4條第1項第5款之裁定提起抗告時，法院因必
    要情形或依聲請定相當並確實之擔保，得為停止強制執行之
    裁定，強制執行法第18條第2項定有明文。又法院因必要情
    形或依聲請定相當並確實之擔保，為停止強制執行之裁定者
    ，該擔保金額之多寡應如何認為相當，原屬於法院職權裁量
    之範圍；又此項擔保係備供強制執行債權人因停止執行所受
    損害之賠償，故法院定擔保金額時，自應斟酌該債權人因停
    止執行可能遭受之損害，以為衡量之標準，在確定判決命為
    金錢給付之情形，係指債權人因停止執行延後受償，未能即
    時利用該款項，所可能遭受之損害而言。經查：
  (一)原法院於調取上開第45337號執行事件卷宗及第298號債務人
    異議之訴事件卷宗查明後，認抗告人停止執行之聲請，於法
    有據，並敘明其審酌該債務人異議之訴為不得上訴第三審之
    案件，其第一審、第二審之審判期限計3年4月，而認相對人
    因停止執行所受之損害，應為停止期間無法受償之利息損失
    ，預估相對人於該段期間可能所受損害額為19萬6,754元（
    計算式：908,094×5％÷12×54＝196,754），另考量相對
    人所需承擔之受償風險等因素，而酌定供擔保金額為20萬元
    ，揆諸前揭說明，尚屬相當且確實。
  (二)抗告人另指摘其已提存19萬8,762元擔保金（97年度存字第2
    2215號），嗣撤回債務人異議之訴，然該筆擔保金卻遭相對
    人扣押，致無法取回，同一執行事件不應再命供擔保20萬元
    云云，惟抗告人雖撤回原法院97年度訴字第1441號債務人異
    議之訴，此據本院調閱前揭卷宗查明屬實，然其是否得取回
    該第2215號提存事件中所提存之擔保金，仍需視法定之要件
    是否具備，況該筆擔保金為供上開1441號債務人異議之訴確
    定終結前，相對人因無法執行所受損害之擔保，並非為本件
    第298號債務人異議之訴提供擔保，故尚難以前揭擔保金經
    相對人扣押而未能取得，即指摘原法院酌定本件20萬元擔保
    金為不當，抗告人此之主張，殊非可取。
  (三)又抗告人指摘第4716號債權憑證上所載之執行名義名稱為台
    灣士林地方法院（下稱士林地院）87年度訴字第767號確定
    判決，其當事人並非相對人與李春榮，相對人係持錯誤之執
    行名義執行云云，然前揭第4716號債權憑證上所載之執行名
    義名稱，雖為士林地院87年度訴字第767號確定判決（原告
    為張幼城、被告為陳明德二人，見本院卷9頁），惟相對人
    請求抗告人之被繼承人李春榮等人清償債務事件，係經台灣
    台北地方法院（下稱台北地院）87年度訴字第767號判決李
    春榮應給付相對人90萬8,094元及利息、違約金，此有系爭
    第45337號執行卷內所附之台北地院87年度訴字第767號判決
    書可證（見45337號卷160頁至162頁），其判決主文與第471
    6號債權憑證上所載之「執行名義內容」相符（見45337號卷
    16頁反面、160頁、161頁），足證第4716號債權憑證上之執
    行名義名稱就87年度訴字第767號確定判決記載士林地院，
    應係台北地院之誤繕，惟此部分僅係債權憑證之更正問題，
    該債權憑證並非無效，並不影響本件強制執行之效力，抗告
    人指摘以不相關之執行名義竟要求繳二筆擔保金云云，亦非
    足採。是抗告意旨指摘原法院供擔保金額不當，求予廢棄，
    即非有理，應予駁回。
四、據上論結，本件抗告為無理由，爰裁定如主文。
中    華    民    國    98    年     9    月    17    日
                  民事第十六庭
                      審判長法  官  王聖惠
                            法  官  謝碧莉
                            法  官  呂淑玲
正本係照原本作成。
不得再抗告。
中    華    民    國    98    年     9    月    18    日
                              書記官  明祖全


司法院資訊處製作；財團法人民間司法改革基金會備份。
